【裁判字號】    87,附民,422
【裁判日期】    900321
【裁判案由】    詐欺
【裁判全文】
臺灣高等法院刑事附帶民事訴訟判決      八十七年度附民字第四二二號
    原      告  Ｐ○○
                ｌ○○
                甲○○
                ｐ○○
                天○○
                ｉ  ○
                Ｇ○○
                ｍ○○
                Ｄ○○○
                ａ○○
                戊○○
                Ｗ○○
                王劉美
                宇○○
                癸○○
                Ｎ○○
                ｋ○○
                Ｂ  ○
                黃○○
                Ｒ○○
                Ｌ○○
                Ｕ○○
                辛○○
                乙○○
                ｏ○○
                子○○
                ｄ○○
                Ｍ○○
                亥○○
                壬○○
                ｊ○○
                辰○○
                Ｙ○○
                酉○○
                Ｊ○○
                Ｅ○○
                Ｖ○○
                ｇ○○
                丁○○
                地○○
                Ｚ○○
                巳○○
                Ｔ○○
                戌○○
                卯○○
                ｅ○○
                Ａ○○
                ｆ○○
                午○○
                林秋金
                未○○
                Ｏ○○
                丙○○
                Ｉ○○
                Ｑ○○
                ｃ○○
                Ｋ○○
                申○○
                Ｓ○○
                己○○
                Ｈ○○
                張林淑
                許吳秀
                ｑ○○
                庚○○
                玄○○
                ｎ○○
        Ｃ○○
                孟徐真
    右  一  人
    訴訟代理人
                Ｆ○○
    複代理人    Ｘ○○
    原      告  丑○○
    被      告  宙○○
                ｂ○○
                ｈ○○
右被告因詐欺案件，經原告提起刑事附帶民事訴訟，本院判決如左：
    主  文
原告之訴及假執行之聲請均駁回。
訴訟費用由原告負擔。
    理  由
一、刑事附帶民事訴訟，所得請求回復之損害，以被訴犯罪事實所生之損害為限，否
    則，縱令得依其他事由，提起民事訴訟，亦不得於刑事訴訟程序附帶為此請求（
    最高法院二十三年附字第二四八號、六十年台上字第六三三號判例參看）。本件
    原告ｌ○○以下五十七人（至申○○），關於「加倍賠償」本金及利息部分，屬
    民事上違約與否問題，非起訴犯罪事實所生之損害，此部分請求，顯不合法。
二、刑事訴訟諭知被告無罪之判決，應以判決駁回附帶民事訴訟原告之訴，刑事訴訟
    法第五百零三條第一項定有明文。本件被告宙○○等三人，業經本院撤銷第一審
    判決，改為無罪判決之諭知，原告ｌ○○以下五十七人，關於請求返還受騙金額
    及利息部分，原告寅○○○關於請求返還歡樂城新台幣三十二萬元、造林土地新
    台幣七十二萬元與法定遲延利息部分，暨原告Ｐ○○、原告Ｓ○○以次至ｎ○○
    共十人、原告丑○○請求部分，依首揭法條，應予駁回。
三、刑事訴訟法第四百八十七條所謂「因犯罪而受損害之人」，係指直接被害人而已
    。查原告Ｃ○○雖為原告未○○之親屬，依卷附合約書所載，其訂約人為未○○
    ，縱Ｃ○○為未○○之代表人、代理人或親屬，亦不因此而取得被害人之地位，
    Ｃ○○之請求，於法有違。
四、附帶民事之提起，以刑事訴訟之存在前提（最高法院二十九年附字第六十四號、
    二十九年上字第四十八號判例參照）。依台北地檢署八十七年偵字第二三六一三
    號案卷，原告寅○○○主張簽立委託合約書，委請被告宙○○辦理帛琉護照，申
    告宙○○詐財。該部分檢方移請本院併辦，因本件起訴部分，本院判決被告無罪
    ，併辦部分，依法無從受理，其訴訟關係不存在。則原告寅○○○關於返還代辦
    酬金美金三萬四千三百元與遲延利息之請求，為不合法。
五、本件原告之請求，既難准許，其假執行之聲請，因之失所附麗，併予駁回。
六、爰依刑事訴訟法第五百零二條第一項、第五百零三條第一項前段，判決如主文。
中      華      民      國    九十      年      三      月     二十一   日
                              臺灣高等法院刑事第五庭
                                  審判長法  官  曾  德  水
                                        法  官  楊  貴  雄
                                        法  官  林  立  華
右正本證明與原本無異。
非對於刑事判決提起上訴，不得上訴。
                                        書記官  李  明  昇
中      華      民      國    九十      年      三      月     二十二   日


司法院資訊處製作；財團法人民間司法改革基金會備份。
